---
title: "OncoReporter"
subtitle: 'Informe de variantes'
author: "Raquel Romero Garcia"
date: '`r format(Sys.Date(),"%e de %B, %Y")`' 
output: 
  pdf_document:
    keep_tex: yes
params:
  sexo: NA
  edad: NA
  tumor: NA
  localizacion: NA
  cels_tum: NA
  filtered_data_snv: NULL
  filtered_data_cnv: NULL
  clasif_variantes: NULL
  
---

```{r setup, include=FALSE}
knitr::opts_chunk$set(echo = TRUE, comment = NULL, cache=TRUE)
```

## INFORMACIÓN GENERAL

```{r}
Sexo: 'r params$sexo' 
Edad: 'r params$edad'
Tipo_de_tumor: 'r params$tumor'
Localización: 'r params$localizacion'
Porcentaje_de_células_tumorales: 'r params$cels_tum'
```

## CARACTERÍSTICAS DEL ANÁLISIS

Seuenciador: Ion Torrent
Material secuenciado: FFPE
Método de selección: Amplificación
Tipo de carrera: Single End
Panel: Oncomine Focus Assay

## LISTA DE VARIANTES DETECTADAS DE TIPO SNV, MNV O INDELS
```{r}
'r params$filtered_data_snv'

knitr::kable(params$filtered_data_snv)
knitr::kable(filtered_data_snv, format = 'markdown')
```


## LISTA DE VARIANTES DETECTADAS DE TIPO CNV
```{r}
'r params$filtered_data_cnv'
knitr::kable(filtered_data_cnv, format = 'markdown')
```

## TABLA DE CLASIFICACIÓN
```{r}
'r params$clasif_variantes'
knitr::kable(clasif_variantes, format = 'markdown')
```

## NGS - GENES (30)

| ATM | BARD1 | BRCA1 | BRCA2 | BRIP1 | CDK12 | CHEK1 | CHEK2 |
| FANCD2 | FANCD2OS | FANCL | KRAS | MRE11A | NBN | PALB2 | PIK3CA |
| POLD1 | POLE | PPP2R2A | PTEN | RAD50 | RAD51 | RAD51B | RAD51C |
| RAD51D | RAD52 | RAD54L | TP53 | VRK2 | XRCC2 |
