---
title: "OncoReporter"
subtitle: 'Informe de análisis'
author: "Raquel Romero Garcia"
date: '`r format(Sys.Date(),"%e de %B, %Y")`' 
output:
  pdf_document:
    keep_tex: no
    number_sections: yes
    toc: yes
    toc_depth: 3
  html_document:
    theme: united
    toc: yes
    toc_depth: 3
    toc_float: yes
params:
  Sexo: NA
  Edad: NA
  Tipo_de_tumor: NA
  Localización_del_tumor: NA
  Porcentaje_de_células_tumorales: NA
  SNV: 'r filtered_data_snv'
  CNV: 'r filtered_data_cnv'
  
---

```{r setup, include=FALSE}
knitr::opts_chunk$set(echo = TRUE, comment = NULL, cache=TRUE)
```

## INFORMACIÓN GENERAL

```{r}
Sexo: 'params$sexo' 
edad: 'params$Edad'
tipo_tumor: 'params$Tipo_de _tumor'
Localización: 'params$Localización_del_tumor'
céls_tum: 'params$Porcentaje_de_células_tumorales'
```

## CARACTERÍSTICAS DEL ANÁLISIS

Seuenciador: Ion Torrent
Material secuenciado: FFPE
Método de selección: Amplificación
Tipo de carrera: Single End
Panel: Oncomine Focus Assay

## LISTA DE VARIANTES DETECTADAS DE TIPO SNV, MNV O INDELS
```{r}
'r params$SNV'
```


## LISTA DE VARIANTES DETECTADAS DE TIPO CNV
```{r}
'r params$CNV'
```


## NGS - GENES (30)

| ATM | BARD1 | BRCA1 | BRCA2 | BRIP1 | CDK12 | CHEK1 | CHEK2 |
| FANCD2 | FANCD2OS | FANCL | KRAS | MRE11A | NBN | PALB2 | PIK3CA |
| POLD1 | POLE | PPP2R2A | PTEN | RAD50 | RAD51 | RAD51B | RAD51C |
| RAD51D | RAD52 | RAD54L | TP53 | VRK2 | XRCC2 |




